Inventaris van het archief van de familie Fagel, 1513-1927
Nationaal Archief, Den Haag
- Tweede groep: stukken van ambtelijke aard.
  - Stukken van ambtelijke aard, afkomstig van de griffiers der Staten-Generaal Fagel, verzameld in het zgn. 'griffiersarchief'., III
    - 'Generaliteits-Zaaken' (1ste gedeelte)., B
      - 'Buitenlandsche Zaaken', 2de gedeelte., 11
        - Bilaterale betrekkingen van de Republiek der Zeven Verenigde Nederlanden., b
          - Amerika ('Noord-America').
            - 'Protest against the Bill to repeal the American Stamp Act of last Session' (à Paris chez J. W. Imprimeur, Rue du Colombier, Faubourg St. Germain a l'Hotel de Saxe MDGCLXVT). Gedrukt., 1765?; 1462; 1 deel
            - 'Correspondentie van den Heer Capelle met de Americanen'., 1777-1779; 1463; 1 omslag
            - 'Communicatie van de Heer Raadpensionaris van zeekere missive van de Heeren Franklin, Lee en Adams, Plenipotentiarissen van het Congres' met het voorstel om een vriendschaps- en handelsverdrag met de Staten-Generaal te sluiten. 1778. Bijlage: vriendschaps- en handelsverdrag tussen Frankrijk en de Verenigde Staten van Amerika., 1464; 1 omslag
            - Stukken betreffende het sluiten van een vriendschaps- en handelsverdrag tussen de Verenigde Staten van Amerika en de Staten-Generaal., 1781-1782; 1465; 1 omslag
            - 'Bezending van de Heer van Berckel na America', 1782, alsmede 'Situatie van Zaaken in Amerika in Augustus 1788'., 1782, 1788; 1466; 3 stukken
            - Stukken betreffende de bescherming van de Heer Dumas, Amerikaans zaakgelastigde in Nederland tegen het volk., 1787; 1467; 1 omslag
          - Denemarken ('Denemarken').
            - 'Tractaten' tussen de Koning van Denemarken en de Staten-Generaal, 1692 en 1701, alsmede het tractaat van de Koning van Denemarken met Holstein, Celle en Hannover te Trevendaal gesloten en bekrachtigd door de Staten-Generaal in 1700. Met lijsten van retroacta van François Fagel de Oude over de jaren., 1700-1701; 1468; 1 omslag
            - Register van uitgaande brieven van de Nederlandse gezant in Denemarken, Robert Goes, heer van Batenburg., 1693-1696; 1469-1470; 2 delen
              - 1693 november 10 - 1694 augustus 7, 1469
              - 1694 augustus 14 - 1696 maart 19, 1470
            - 'Hollandsche Negotiatiën' van Herman van Petkum, gezant van de hertog van Sleeswijk-Holstein (later van de Koning van Denemarken), inhoudende registers van zijn brieven aan de hertog van Sleeswijk-Holstein en zijn raden, alsmede aan raadpensionaris Heinsius. 1699-1705. Met inhoudsopgaven over de jaren., 1699-1700 en 1702; 1471-1473; 2 delen en 2 stukken
              - 1699 april 6 - 1700 februari 20, 1471
              - 1700 februari 23 - 1700 december 25, 1472
              - Inhoudsopgaven, 1699-1700 en 1702, 1473
            - 'Oude papieren' inhoudende stukken van algemene aard over de betrekkingen tussen Denemarken en Nederland., 1666-1739; 1474; 1 omslag
            - 'Deensche agterstallen', inhoudende stukken over de betaling van Deense auxiliaire troepen. 1711-1731. Met aantekeningen van François Fagel de Oude over de jaren., 1475; 1 omslag
            - Stukken betreffende het manifest van de Koning van Denemarken en zijn dominium over de Noordzee, alsmede over protesten van de Koning van Zweden en de Staten-Generaal hiertegen., 1641; 1476; 1 omslag
            - Stukken betreffende de betrekkingen tussen Denemarken en Nederland over de visserij bij IJsland, de Groenlandvaarders, het vuurgeld in Denemarken en de tollen in de Sont en het Kattegat. 1761-1788. Met aantekeningen van François Fagel de Oude over de jaren., 1516-1645; 1477; 1 omslag
            - Stukken betreffende de arrestatie van - en het proces tegen - Koningin Carolina Mathilda van Denemarken en graaf Struensee., 1772; 1478; 1 omslag
            - 'Deensch schip in Spagne opgebragt'., 1782; 1479; 1 omslag
            - 'Deensche schepen aan de Kaap de Goede Hoop'., 1782; 1480; 1 omslag
          - Duitsland ('Duitschland, Varia').
            - 'Alliantie tusschen de Keyser ende de Staet, 12 Mey 1689', alsmede een briefwisseling tussen de Duitse Keizer en Paus Innocentius XII., 1691; 1481; 3 stukken
            - 'Silezische schulden' van de Duitse Keizer in Holland., 1775; 1482; 1 omslag
            - 'Associaties tusschen de Vorsten (en Kreitsen) van Duitschland'., 1700, 1727, 1744; 1483; 1 omslag
            - 'Accord over de Roomsche Kerk van Vaals, 1 Mey 1664' tussen de Staten-Generaal en de Magistraat van Aken., 1484; 1 stuk
            - 'Het gepasseerde te Aken', inhoudende gegevens over een geschil tussen de Keurvorst van de Paltz als hertog van Gulik en de Magistraat van Aken over het gedrag van de Paltzische troepen in deze stad., 1769; 1485; 1 stuk
            - 'Conventie tusschen Koning Willem III en den Cheurfurst van Beyeren over de Troupes in de Spaanse Nederlanden'., 1698; 1486; 3 stukken
            - 'Beyersche Agterstallen', inhoudende stukken over de betaling van Beierse auxiliaire troepen., 1750; 1487; 1 omslag
            - 'Genève', inhoudende stukken van algemene aard over de betrekkingen van Genève en Nederland., 1746-1771; 1488; 1 omslag
            - 'Hamburg', inhoudende een 'Rapport van den Heer Mauricius 1742' over het bestuur en de handel van deze stad, alsmede een 'Description de la Ville de Hambourg et de son commerce'., Ongedateerd; 1489; 2 stukken
            - 'Retroacta Hannoversche agterstallen', inhoudende gegevens over de betaling van Hannoveraanse auxiliaire troepen., 1729-1736; 1490; 1 stuk
            - 'Hessische agterstallen', inhoudende gegevens over de betaling van Hessische auxiliaire troepen., 1764; 1491; 1 stuk
            - 'Landcommissie in het Landgraafschap Hessen'., 1777; 1492; 1 stuk
            - 'Ceulen en Munster', inhoudende stukken over de betrekkingen van de Keurvorst van Keulen, coadjutor van Munster en andere bisdommen met Nederland., 1715-1784; 1493-1502; 10 omslagen
              - 'Demolitie en evacuatie van Bonn', 1715-1716, 1493
              - 'Retroacta van 1718 rakende de coadjutorie van Munster'. Met bijlage, 1706, 1494
              - 'Munstersche Vaart' tusschen Munster en Emden door het Overkwartier van Gelderland, 1724-1761, 1495
              - 'Disput met Munster over de limitscheydinge omtrent de Bourtange'. 1741-1743. Met lijsten van retroacta van Hendrik Fagel de Oude over de jaren, 1593-1741, 1496
              - Stukken betreffende de zending van de heer Van der Lühe, raad van de Prins van Oranje, naar de Keurvorst van Keulen om te onderhandelen over auxiliaire troepen, 1747-1748, 1497
              - 'Papieren door Elsacker aan mij gecommuniceert', inhoudende stukken over de klachten van de Keurvorst van Keulen tegen de Nederlandse gezant K. F. graaf van Wartensleben. Met bijlage: 'Missives van Wartensleben over de Hoven van de Paltz, Ceulen, Mentz, Munster en Trier', 1774. 1752, 1498
              - 'Saak van Baron Ferdinand d'Alten', inhoudende stukken betreffende nasporing van zijn verblijfplaats in Indië, 1762, 1499
              - Stukken betreffende het overlijden van Johan George Schieling te Spiers, 1768 en 'déclaration touchant Madame de Hogenhuys 16 nov. 1776', 16 nov. 1776, 1500
              - Stukken betreffende de terugroeping van de baron Van Bilderbush, eerste minister van Keulen door de Grootmeester van de Duitse Orde ten einde zijn plaats in te nemen als Grootcommandeur van de Balije van Aldenbiezen in Zuid-Limburg, 1773, 1501
              - Stukken betreffende de onderhandelingen tussen de Keurvorst van Keulen en de Staten-Generaal over de verlenging van het subsidietractaat tot levering van auxiliaire troepen, 1781-1784, alsmede over de limietscheiding tussen Munster en de Republiek, 1784, 1502
            - 'Luyk', inhoudende stukken over de betrekkingen van de Prins-Bisschop van Luik en Nederland., 1694-1774; 1503-1506; 4 omslagen
              - 'Retroacta electie van een Prins-Bisschop van Luyk'. Met een lijst van retroacta van Hendrik Fagel de Oude over de jaren, 1694-1708, 1503
              - Stukken betreffende de-betrekkingen van de Prins-Bisschop van Luik tot de Duitse Keizer, 1709 en 1767, 1504
              - 'Comté de Hornes', inhoudende stukken over de aanspraken van Guazzo de la Motte en van Willem Frederik Leopold van Knesebeek op het graafschap Hoorne. 1751-1755. Met een memorie en aantekeningen van Hendrik Fagel de Oude., 1505
              - 'Eenige stukken rakende Luyk de feu mr. Tavel', 1738, 1772, 1774, 1506
            - 'Oostfriesland', inhoudende stukken betreffende de Oostfriese kwestie, Emden en Leeroord. 1606-1781. Met aantekeningen van François Fagel de Oude., 1507-1508; 2 omslagen
              - 1606-1734, 1507
              - 1736-1781, 1508
            - 'Palftjsche agterstallen', inhoudende stukken over de betaling van Paltzische auxiliaire troepen., 1703-1765; 1509; 1 omslag
            - 'Pruijssen', inhoudende stukken over de betrekkingen van de Koning van Pruisen (Keurvorst van Brandenburg) en Nederland., 1646-1794; 1510-1518B; 11 omslagen
              - 'Tractaten' tussen de Koning van Pruisen en de Staten-Generaal, 1655, 1678, 1685, 1688, 1730, alsmede het tractaat van de Czaar van Rusland en de Koning van Pruisen over Stettin en Pommeren, 1713, en het tractaat tussen de Koning van Pruisen en de Keurvorst van Keulen over de uitwisseling van krijgsgevangenen, 1724. Met aantekeningen van Hendrik Fagel de Oude over de jaren, 1646-1678, 1510
              - 'Continuation des Mémoires de Brandenbourg', 1713; 'Copije van de laatste wil van den Koning van Pruyssen', 1740; 'Observations sur la Prusse', 1769; 'Matinées du Roi de Prusse', ongedateerd., 1511
              - Stukken van algemene aard over de betrekkingen tussen Pruisen en Nederland, 1712-1785, 1512
              - 'Retroacta rakende Pretensiën van Cleefsche Steden'. 1715-1773. Met lijst van retroacta van François Fagel de Jonge., 1513
              - 'Pretensiën van Pruyssen ten laste van den Staat' over de betaling van Pruisische auxiliaire troepen. 1717-1724. Met lijst van retroacta van François Fagel de Oude., 1514
              - 'Stukken rakende de differenten in het ambt Montfort' tussen de Koning van Pruisen en de Staten-Generaal. 1718-1740. Met aantekeningen van François Fagel de Oude en Hendrik Fagel de Oude., 1515
              - 'Differenten tusschen Pruyssen ende den Staat' over gearresteerde Pruisische officieren in Maastricht, 1733, 1516
              - 'Stukken rakende de renten van 80 en 20.000 gld. op de Maze geëffecteert'. Met bijlagen en lijsten van retroacta van Hendrik Fagel de Oude over de jaren 1712-1735, 1735, 1517
              - 'Succession des Duchés de Juliers et de Berge', 1742, 1518
              - Stukken betreffende een Nederlands vrachtschip in Pruisische wateren, belastingheffing en aanhouding van schepen onder Pruisische vlag, 1747-1785, 1518A
              - 'Subsidiën Pruissen', 1794, 1518B
            - 'Saxische Steuer', inhoudende stukken over de betaling van de renten van deze 'Steuer' in Nederland en conventie hierover, alsmede over de ontvoering van mejuffrouw Victor door kolonel Tottleben., 1750-1756; 1519; 1 omslag
          - Engeland ('Engeland').
            - 'Tractaten tusschen Groot-Brittannië en de Vereenigde Nederlanden', inhoudende memorie van Hendrik Fagel de Oude over de jaren., 1578-1678; 1520; 1 stuk
            - 'Tractaten' tussen de Koning van Groot-Brittannië en de Staten-Generaal. 1707, 1709 en 1728. Met lijsten van retroacta door Hendrik Fagel de Oude over de jaren., 1667-1731; 1521; 1 omslag
            - 'Staatspapieren Varia', inhoudende stukken van algemene aard betreffende de betrekkingen tussen Engeland en de Republiek., 1596-1737; 1522; 1 omslag
            - 'Consideratiën om de Visscherij in Engeland te doen herleeven'., 1691-1700; 1523; 1 omslag
            - Stukken betreffende de afbetaling van de kosten der expeditie naar Engeland van Prins Willem III in 1688 door Engeland aan de Republiek., 1696; 1524; 1 omslag
            - 'Acten van 't Parlement', 1728-1777, alsmede aanspraken van de Koning van Groot-Brittannië tot het Parlement., 1750-1770; 1525; 1 omslag
            - 'Engelsche Financiën'., 1726-1770; 1526; 1 omslag
            - Stukken betreffende de zending van Charles baron Bentinck van Nijenhuis naar Engeland om een lening ten behoeve van de Republiek af te sluiten., 1747; 1527; 1 omslag
            - Stukken betreffende de toestand in Engeland., 1747-1751; 1528; 1 omslag
            - 'Neemen en opbrengen van scheepen'. 1756-1759. Met een memorie van Hendrik Fagel de Oude betreffende de bepalingen hierover in de verdragen van., 1674-1678 en 1713; 1529-1531; 3 omslagen
              - 1756, 1529
              - 1757-1758, 1530
              - 1759, 1531
            - 'Refus de la Suède de recevoir le Chev. Godricke'., 1758; 1532; 1 omslag
            - 'Brieven van de Heeren Boreel, Wassenaer etc. aan den Heer Raadp.', 1761-1762, alsmede andere stukken betreffende de betrekkingen tussen Engeland en de Republiek., 1763-1769; 1533; 1 omslag
            - 'Pretensie van de Graaf van Dunmore' op de nalatenschap van Charlotte Brabantina van Nassau, hertogin van Tremouille, dochter van Prins Willem I., 1766; 1534; 1 omslag
            - 'Brieven van de Graaf van Welderen en Gordon rakende de Haringvangst'., 1767; 1535; 1 omslag
            - Stukken betreffende de betrekkingen tussen Engeland en de Republiek., 1771-1773; 1536; 1 omslag
            - 'Rakende het schip Judith Aletta'., 1776; 1537; 1 omslag
            - 'Schip de Twee Gebroeders'., 1776-1777; 1538; 1 omslag
            - 'Mémoire Justificatif de la Conduite de la Grande-Bretagne, en arrêtant les Navires Etrangers et les Munitions de Guerre, destinées aux Insurgens de l'Amérique'., 1778; 1539; 1 stuk
            - Stukken betreffende het sluiten van een handelsverdrag tussen de Koning van Groot-Brittannië en de Staten-Generaal., 1791-1792; 1540; 1 omslag
            - 'Quelques lettres de Monsieur Nagell, ministre des Provinces Unies à la Cour de Londres et quelques réponses du Greffier Fagel'., 1792 april 20 - 1794 oktober 24; 1540A; 1 omslag
          - Frankrijk ('Vrankrijk').
            - 'Brieven van den Heere Ambassadeur de Groot, geschreven in 1670,1671 en 1672 aan den Heere Raad-Pensionaris de Witt'., 1670-1672; 1541; 1 omslag
            - 'Conditions du Traitté fait entre Monsr. Roujault, Chevalier, Conseiller du Roy et ses Conseils, Maistre des Requestes ordinaire de son Hotel, Intendant de Justice, Police & Finance du Maynault, Païs d'entre Sambre & Meuse & d'Outre Meuse, & des Troupes de Sa Majesté très-Chrestienne dans les Places d'Espagne, d'une part, & Monsr. Ernest Pesters, Conseiller Pensionaire de la Ville de Maestricht, ayant la direction des Contributions pour le service des Etats-Généraux des Provinces Unies, pour le Reglement des Contributions réciproques, qui doivent estre payées par les Païs cy dessous nommés, du 30 Septemb. 1706'. Gedrukt., 1542; 1 stuk
            - 'Duinkerken', inhoudende stukken over de ontmanteling van de forten en het ingebruik stellen van de haven. 1728-1788. Met aantekeningen van François Fagel de Oude over de jaren., 1713-1728; 1543; 1 omslag
            - 'Neutraliteyt tusschen de Fransche en de Nederlandsche Koloniën in de Caribische eylanden'., 1734-1735; 1544; 1 omslag
            - 'Vernieuwinge van het Tractaet van Commercie en den tarif tusschen Vrankrijk ende den Staat'. 1736-1739. Met lijst van retroacta van François Fagel de Oude over de jaren., 1661-1673 en 1699-1700; 1545; 1 omslag
            - 'Consideratiën (van Hendrik Fagel de Oude) over de neutraliteit met Vrankrijk'., 1741-1744; 1546; 1 omslag
            - 'Stukken betreffende de handelinge met Vrankrijck over de wedersijtse gerustheyd'. 1741-1744. Met aantekeningen van François Fagel de Oude over de jaren., 1741-1742; 1547; 1 omslag
            - 'Mémoire de mr. de Trudaine sur l'Etat de la France'. Uittreksel door Hendrik Fagel de Oude., 1749; 1548; 1 omslag
            - Stukken betreffende de zending van de Nederlandse gezanten T. I. graaf de Larrey en M. Marcelis naar Parijs om te onderhandelen over de vernieuwing van het handelsverdrag met Frankrijk, de teruggave van weggevoerde artillerie, alsmede over de onderhandelingen te St. Malo betreffende de teruggave van gekaapte schepen. Met een memorie van Hendrik Fagel de Oude., 1749-1754; 1549; 1 omslag
            - 'Negotiatie van de Heeren Marcelis en de Larrey over het Commercie Tractaat, speciaal het 23ste Art'., 1751; 1550; 1 omslag
            - 'Invoer van Hollandsche Haring in Vrankrijk'., 1758 en 1788; 1551; 1 omslag
            - 'Saak van Benjamin Joseph Trotter' contra Jean Emery wegens leveranties aan het Franse leger., 1762-1764; 1552; 1 omslag
            - 'Pro memoria van de Heer Prevot, Chargé d'Affaires van Vrankrijk, rakende zeekere Jood Brounswijk'., 1763; 1553; 1 omslag
            - Stukken betreffende een conflict tussen de Magistraat van Rotterdam en de Franse consul aldaar over de monstering van Franse matrozen op Nederlandse schepen., 1764; 1554; 1 omslag
            - Stukken betreffende het proces tussen I.C.S. de Limpens, drost van de heerlijkheid Mechelen, een der elf banken van het kapittel van St. Servaas te Maastricht en A. Gillissen, luitenant in dienst van de Koning van Frankrijk., 1764; 1555; 1 omslag
            - 'Acquisitions faites par les François en Allemagne et aux Pays-Bas depuis 1598' tot 1766., 1555A; 1 stuk
            - 'Cartel avec la France' betreffende de uitwisseling van deserteurs tussen Frankrijk en Nederland. Met 'Remarques' van Hendrik Fagel de Oude., 1766-1767; 1556; 1 omslag
            - 'Het gepasseerde met den Franschen ambassadeur Baron de Breteuil ten opsigt van de (nagelaten) goederen van Hartingh'. Met een memorie van Hendrik Fagel de Oude., 1769; 1557; 1 omslag
            - 'Pro Memoria van den Abt du Prat, rakende een Fransch sergeant te Maastricht'., 1770; 1558; 1 omslag
            - Stukken van algemene aard betreffende de betrekkingen tussen Frankrijk en Nederland., 1771-1775; 1559; 1 omslag
            - 'Nota van den Secretaris Reynard over 't fransch Ministerie'., 1773; 1560; 1 stuk
            - Stukken betreffende het proces tussen H. van Sloterdijk, drost van de baronnie Cranendonk, en G. O. G. Coehorn, onderluitenant in dienst van de Koning van Frankrijk., 1778; 1561; 1 omslag
            - Stukken betreffende het ontstaan en het verloop van de Franse revolutie., 1788-1792; 1562; 1 omslag
            - 'Caractère de la Cour de France'. Ongedateerd. 'Etat de la Cour de France, le premier janvier 1740', alsmede stukken over de inkomsten van de Franse Kroon., 1733-1742; 1563; 1 omslag
            - Memoriën betreffende de staatkundige en economische toestanden in Frankrijk., 1724-1754; 1564-1575; 12 delen
              - 'Mémoire concernant les affaires étrangères depuis l'année 1724 jusques et compris 1750' et de 'Décembre 1750 et Janvier 1751', 1751, 1564
              - 'Mémoire de ce qui s'est passé de particulier en France pendant le mois de May 1752 dont les Gazettes imprimées n'ont point fait mention'., 1565
              - 'Mémoires concernant ce qui s'est passé de secret et de particulier en France dont les Gazettes imprimées n'ont point fait mention ou que peu', 1753-1754, 1566
              - 'Mémoires critiques de l'Année 1752 concernant l'Etat présent des affaires du Roiaume en général'., 1567
              - 'Plan général de la Marine de France en l'année 1760, présenté au Roi au mois d'Aoust 1748'. In tweevoud., 1568-1569
                - Bestanddeel 1, 1568
                - Bestanddeel 2, 1569
              - 'Mémoire au Conseil concernant les plantations de Tabacs à faire en France et dans les colonies', 1748, 1570
              - 'Dettes de l'Etat, Année 1750'., 1571
              - 'Revenues particuliers du Roi;, année 1750'., 1572
              - 'Extraits des Baux des Fermes du Roy en, l'année 1750'., 1573
              - 'Etat abrégé des principales Manufactures du Royaume en, l'année 1750', 1750, 1574
              - 'Mémoire au conseil pour la nourriture des vers en soye en France'., Ongedateerd, 1575
          - Italië ('Italien').
            - 'Copie du Mémoire envoié au Roy (de France) le 19 Septemb. 1722' over de staat van zaken in Italië., 1576; 1 stuk
            - 'Genua', inhoudende stukken betreffende buitenlandse en binnenlandse toestanden van deze republiek., 1746 en ongedateerd; 1577; 1 omslag
            - 'Ordre van Maltha', inhoudende stukken van algemene aard over de betrekkingen tussen de Orde van Malta en Nederland., 1755 en 1776; 1578; 2 stukken
            - 'Beide Sicilien', inhoudende stukken betreffende de onderhandelingen tussen de Koning van beide Siciliën en de Staten-Generaal over een handelsverdrag. 1751-1789. Retroacta., 1738-1742; 1579; 1 omslag
            - 'Savoyen en Sardiniën', inhoudende stukken betreffende de betrekkingen tussen de Koning van Sardinië, hertog van Savoje en de Staten-Generaal., 1705-1775; 1580-1582; 3 omslagen
              - 'Cour de Turin', 1751 en 1753, 1580
              - 'Tractaet tusschen den Staet en Savoyen den 21 January 1705', 21 January 1705, 1581
              - 'Schuld van den Staat' aan Sardinië wegens betaling van Sardinische auxiliaire troepen. 1732-1775. Met lijst van retroacta over de jaren, 1723-1732, 1582
            - 'Venetiën', inhoudende stukken betreffende het proces van het Handelshuis Chomel en Jordan tegen de Republiek Venetië., 1772-1785; 1583; 1 omslag
            - 'Copie Verbaal van den Heer van Oosterwijck, ambassadeur in Venetiën, anno 1628'., 1584; 1 deel
          - Oostenrijk ('Oostenrijk').
            - 'Keijser en Huijs van Oostenrijk', inhoudende een memorie en geslachtslijsten van het Huis Habsburg, opgesteld door François Fagel de Oude., Ongedateerd; 1585; 1 omslag
            - Stukken van algemene aard, voornamelijk betreffende de commerciële betrekkingen tussen Oostenrijk en Nederland., 1742-1776; 1586; 1 omslag
            - Missiven uit Wenen aan de Staten-Generaal., 1782; 1587; 1 omslag
            - Missiven uit Wenen aan de griffier der Staten-Generaal., 1782-1785, 1791-1794; 1588-1589; 2 omslagen
              - 1782-1785, 1588
              - 1791-1794, 1589
          - Oostenrijkse Nederlanden ('Oostenrijksche Nederlanden, Barrière').
            - Lijsten van 'Retroacta's rakende de Barrière' van François Fagel de Oude, 1692-1720, alsmede een memorie van Hendrik Fagel de Oude over het ontstaan van de barrière sedert de vrede van Munster in 1649 tot het begin van de Zevenjarige Oorlog in., 1756; 1590; 1 omslag
            - 'Inkomen van de Spaanse Nederlanden, 1707', inhoudende overzichten van ontvangsten en uitgaven in de provinciën Brabant, Vlaanderen, Mechelen en de Kastellenie van Ath., 1590A; 1 omslag
            - 'Copia-missive van de Heeren van Gockinga ende van Geldermalsen, ende tarif waer na volgens het 26 Articul van het tractaet van barrière, de regten van inkomen ende uitgaen, in de Oostenryxe Nederlanden geheven moeten worden ingekomen den 4 februarij 1716'., 1590B; 1 stuk
            - 'Eenige stukken rakende de Barrière door de Heer Raadpensionaris Steijn aan mij gegeven'., Jan. 1764; 1591; 1 omslag
            - 'Memorie van Consideratiën over het werk van de Barrière door de Heer van Lynden van Hemmen aan mij gecommuniceert'., Febr. 1771; 1592; 1 stuk
            - 'Linie langs de Demer', inhoudende stukken over het versterken van de Demer als onderdeel van de barrière in de Oostenrijkse Nederlanden., 1714-1716 en 1772; 1593; 1 omslag
            - 'Memorie van pointen, die (ingevolge het Barrière-tractaat) buiten executie sijn gebleven'., 21 Mey 1728; 1594; 1 stuk in tweevoud